# IPO审计底稿与一般审计底稿区别在哪里？

提问人：gasjw 时间：2020-07-19 14:48:00
请教大家，IPO审计底稿与一般审计底谢有什么区别？有没有具体的标准。证监会也只是有信息披露的规定。。

回答人：chenyiwei
证监会和交易所发布了很多诸如“首发业务若干问题解答”、“财务信息披露指引”、“会计监管风险提示”、“提高财务信息披露质量的指导意见”、“核查指引”等文件，其中对申报会计师在IPO业务中需执行的核查程序和发表的核查意见有明确规定，这些都是IPO的特有要求，导致IPO项目的底稿在很多方面不同于常规年度审计（包括上市公司的年度审计）。
实务中，由于IPO相关审计底稿被抽查的概率很高，再加上IPO项目的固有高风险性，因此对IPO项目需执行审计程序的性质、时间、范围和底稿编制要求务必谨慎、严格。